ko: 캡 씰 유형: 플랫 개스킷; 일체형 고무 씰(성형); 씰 불필요; O링; 기타
el: Τύπος τσιμούχας καπακιού: Επίπεδη φλάντζα; Ενσωματωμένη ελαστική στεγανοποίηση (χυτή); Δεν απαιτείται στεγανοποίηση; Δακτύλιος στεγανοποίησης (O-ring); Άλλο
ru: Тип уплотнения крышки: Плоская прокладка; Встроенное резиновое уплотнение (литое); Уплотнение не требуется; Уплотнительное кольцо; Другое
es: Tipo de sellado de la tapa: Junta plana; Sello de goma integrado (moldeado); No requiere sello; Junta tórica; Otro
cs: Typ těsnění víčka: Ploché těsnění; Integrované gumové těsnění (lisované); Nevyžaduje těsnění; O-kroužek; Jiné
pt-PT: Tipo de vedação da tampa: Junta plana; Vedante de borracha integrado (moldado); Não requer vedante; O-ring; Outro
lt-LT: Dangtelio sandarinimo tipas: Plokščia tarpinė; Integruotas guminis sandariklis (lietas); Sandariklis nereikalingas; O formos žiedas; Kita
fi: Korkin tiivisteen tyyppi: Litteä tiiviste; Integroitu kumitiiviste (valettu); Ei vaadi tiivistettä; O-rengas; Muu
sk-SK: Typ tesnenia viečka: Ploché tesnenie; Integrované gumené tesnenie (tvarované); Nevyžaduje sa tesnenie; O-krúžok; Iný
sv: Typ av locktätning: Platt packning; Integrerad gummitätning (gjuten); Ingen tätning krävs; O-ring; Annat
nl: Dop afdichtingstype: Platte pakking; Geïntegreerde rubberen afdichting (gegoten); Geen afdichting vereist; O-ring; Overige
th: ประเภทซีลฝาปิด: ปะเก็นเรียบ; ซีลยางในตัว (ขึ้นรูป); ไม่ต้องใช้ซีล; โอริง; อื่นๆ
hr-HR: Vrsta brtve poklopca: Ravna brtva; Ugrađena gumena brtva (lijevana); Brtva nije potrebna; O-prsten; Ostalo
fr: Type de joint de bouchon: Joint plat; Joint en caoutchouc intégré (moulé); Aucun joint requis; Joint torique; Autre
ja: キャップシールタイプ: 平ガスケット; 一体型ラバーシール (成形); シール不要; Oリング; その他
pt-BR: Tipo de vedação da tampa: Junta plana; Vedação de borracha integrada (moldada); Não requer vedação; O-ring; Outro
sl-SI: Vrsta tesnila pokrova: Plosko tesnilo; Vgrajeno gumijasto tesnilo (oblikovano); Tesnilo ni potrebno; O-obroč; Drugo
zh-CN: 密封件类型: 平垫圈; 一体式橡胶密封圈（模压）; 无需密封; O 形圈; 其他
zh-TW: 蓋子密封類型: 平面墊片; 整合式橡膠密封圈 (模製); 無需密封圈; O 型環; 其他
hu: Kupaktömítés típusa: Lapos tömítés; Beépített gumitömítés (öntött); Nem igényel tömítést; O-gyűrű; Egyéb
tr: Kapak conta tipi: Düz conta; Entegre kauçuk conta (kalıplı); Conta gerekmez; O-ring; Diğer
it: Tipo di guarnizione del tappo: Guarnizione piatta; Guarnizione in gomma integrata (stampata); Nessuna guarnizione richiesta; O-ring; Altro
bg-BG: Тип уплътнение на капачката: Плоско уплътнение; Интегрирано гумено уплътнение (лято); Не се изисква уплътнение; О-пръстен; Друго
vi: Loại gioăng mũ: Miếng đệm phẳng; Gioăng cao su tích hợp (đúc); Không cần gioăng; Gioăng chữ O; Khác
nb: Type lokkforsegling: Flat pakning; Integrert gummipakning (støpt); Ingen pakning kreves; O-ring; Annet
en: Cap seal type: Flat gasket; Integrated rubber seal (molded); No seal required; O-ring; Other
ro-RO: Tip de etanșare a capacului: Garnitură plată; Garnitură de cauciuc integrată (turnată); Fără garnitură; Garnitură inelară; Altele
da: Type af lågforsegling: Flad pakning; Integreret gummipakning (støbt); Ingen pakning påkrævet; O-ring; Andet
de: Art der Verschlussdichtung: Flachdichtung; Integrierte Gummidichtung (geformt); Keine Dichtung erforderlich; O-Ring; Sonstige
pl: Typ uszczelki nakrętki: Uszczelka płaska; Zintegrowana uszczelka gumowa (formowana); Uszczelka niewymagana; O-ring; Inne